【裁判字號】    97,易,211
【裁判日期】    970828
【裁判案由】    恐嚇等
【裁判全文】
臺灣新竹地方法院刑事判決               97年度易字第211號
公  訴  人  臺灣新竹地方法院檢察署檢察官
被      告  丙○○
上列被告因恐嚇案件，經檢察官提起公訴（96年度偵字第6445號
、97年度偵字第308號），本院判決如下：
    主  文
丙○○以加害生命、身體之事，恐嚇他人致生危害於安全，處有
期徒刑月，如易科罰金，以新臺幣貳仟元折算壹日。又無故侵
入他人住宅，處有期徒刑貳月，如易科罰金，以新臺幣貳仟元折
算壹日。又傷害人之身體，處有期徒刑月，如易科罰金，以新
臺幣貳仟元折算壹日。應執行有期徒刑陸月，如易科罰金，以新
臺幣貳仟元折算壹日。
    事  實
一、丙○○於民國96年10月11日20時許，基於無故侵入他人住宅
    及恐嚇危害安全之犯意，未得乙○○同意且無其他正當理由
    ，持割草刀前往新竹市○區○○里○○路604巷8號乙○○住
    處，猛力撞開乙○○住處鐵門（毀損部分另為不起訴處分）
    後侵入，而以手持割草刀，並以言語對乙○○恫嚇稱「要給
    你死」等語之加害方式，使乙○○心生畏懼，致生危害其安
    全。丙○○另行起意，於96年12月20日14時20分許，在新竹
    市○○里○○路 606號前，基於傷害他人身體之犯意，徒手
    毆打甲○○（乙○○之子）之左耳後方、額頭、鼻子等處，
    致甲○○受有頭部挫傷併左耳後處頭皮血腫 5×2×0.5公分
    、鼻挫傷併流鼻血、左前額1×1×0.3公分血腫等傷害。
二、案經乙○○、甲○○訴由新竹市警察局第三分局報告臺灣新
    竹地方法院檢察署檢察官偵查起訴。
    理  由
一、證據能力有無之判斷：
    本件認定事實所引用之本件卷內所有卷證資料（包含人證與
    文書證據、物證等證據），並無證據證明係公務員違背法定
    程序所取得，且卷內之各項文書證據，亦無刑事訴訟法第15
    9條之4第1款、第2款顯有不可信之情況，而不得作為證據之
    情形，或有刑事訴訟法第159條之4第3 款其他可信特別情況
    下所製作之文書，而得作為證據，則依刑事訴訟法第159 條
    至第159條之5規定，本件認定事實所引用之本件卷證所有證
    據，均認有證據能力，先予敘明。
二、認定犯罪事實所憑之證據及認定之理由：
(一)、恐嚇危害安全罪及無故侵入他人住宅罪部分：
    上揭恐嚇危害安全犯行及無故侵入他人住宅犯行部分之事實
    ，業據被告丙○○於本院準備程序及審理中坦白承認，並經
    證人乙○○於警詢、偵訊中證述明確（6445號偵卷第 9頁至
    第11頁、第22頁至第23頁），且有監視錄影光碟及勘驗筆錄
    各1份、照片2幀附卷可稽（6445號偵卷第18頁、第34頁）。
    足認被告此部分之自白，應與事實相符，堪予採信，本部分
    事證明確，被告恐嚇危害安全犯行及無故侵入他人住宅犯行
    部分均足以認定，均應依法論科。
(二)、傷害罪部分：
１、訊據被告丙○○固坦承有於96年12月20日14時20分許在新竹
    市○○路606 號前與告訴人甲○○發生衝突等情不諱，惟矢
    口否認有何傷害告訴人甲○○之行為，辯稱略以：我沒有打
    他，是他打我，告訴人之傷勢可能係別人造成云云。
２、經查：
(1)、被告丙○○於96年12月20日14時20分許，在新竹市○○路60
    6 號前與告訴人甲○○相遇，兩人並有發生言語及肢體衝突
    等事實，業據被告供承在卷，此外，並有衛生署新竹醫院診
    斷證明書1份（308號偵卷第10頁）及告訴人至警局報案時受
    傷之照片2幀（308號偵卷第15頁）在卷可稽，是被告丙○○
    於上開時地確有與告訴人甲○○發生衝突且事後告訴人甲○○受有傷害之事實，均堪認定。
(2)、至被告丙○○於96年12月20日14時20分許，在新竹市○○路
    606 號前，傷害告訴人甲○○之事實，業據告訴人即證人甲○○於警詢、偵查指訴及本院審理時具結後證述：「（他如
    何打你？打你何處？）丙○○用手打我臉部及頭部」、「（
    你告丙○○何事情？）96年12月20日下午 2點20分在新竹市
    ○區○○里 ○鄰○○路，當時我正要開車回家休息準備下一
    個行程，我的職業是租賃司機，被告當時騎機車出來見到我
    ，就將他機車擋在我的汽車左前方，並辱罵我，我於是下車
    並對被告說你罵什麼，被告就下車回罵我並以拳頭毆打我的
    左耳後面、額頭鼻子，當時我也有流鼻血，當時我有用手擋
    他」、「（96年12月20日14時20分左右在住處附近與被告發
    生衝突的過程？）我回家的時候，途經明湖路 606號的門口
    ，那邊也就是巷口，我被被告擋住，被他辱罵，被他毆打，
    他罵我三字經」、「（被告如何擋住你？毆打你？）他的機
    車擋住我的前面，我是開車，因為當時我開車到巷口聽到機
    車的聲音，所以我有先停下來，被告機車就停在我前面，我
    原來是在車內駕駛座，我的車窗本來就沒有關，被告先辱罵
    我，後來就跑過來拉住我的衣服，他的手是伸進車內拉我的
    衣服，因此我就下車，之後就一陣扭打，期間我的眼鏡及藍
    芽耳機掉落，被告是徒手毆打我」、「（所謂扭打，是如何
    打？）我們是站著打，被告揮拳，在車內的時候，被告拉住
    我的衣服，之後我還要下車的時候，被告的手有放開，可是
    我下車之後，被告還是繼續拉扯我的衣服的領口，當天我是
    穿襯衫，被告繼續辱罵我，我跟他說有話好好講，但是他接
    著毆打我的鼻子、額頭、下巴、耳朵等處，我的藍芽耳機和
    眼鏡也掉落，被告看到我流鼻血就跑掉」、「（當天幾點報
    警？）被告跑掉之後，我馬上報警」、「（請庭上提示偵查
    卷內之告訴人受傷彩色照片，流鼻血是如何造成的？）當天
    被告毆打我造成的」等語綦詳（308號偵卷第6頁、第20頁、
    本院卷第48頁至第49頁）。可知證人甲○○就被傷害之過程
    ，歷次指訴尚稱一致，且與其診斷證明書所記載之傷勢「頭
    部挫傷併左耳後處頭皮血腫 5×2×0.5公分、鼻挫傷併流鼻
    血、左前額 1×1×0.3公分血腫」等內容亦相吻合，而證人
    甲○○亦於受傷未久即先行就醫後，並至新竹市警察局第三
    分局青草湖派出所報案並製作筆錄表明對被告追訴之意，參
    以證人甲○○於本案到庭為證述時，本院已詳為告知證人具
    結義務及偽證之處罰規定，並命其朗讀證人結文後令其具結
    ，故客觀上理應可期待其為真實之證述，然倘其為虛偽之證
    述，亦應深知偽證之處罰規定，是證人甲○○之證述，應屬
    實情，堪予採信，故被告丙○○之傷害犯行，亦堪認定。
(3)、至被告與告訴人甲○○間倘真有互毆行為，惟此亦不得免除
    被告之傷害罪責，且告訴人甲○○所受之傷勢非輕，顯無可
    能係告訴人自行造成，是被告空言否認傷害告訴人，辯稱可
    能係另有他人傷害告訴人，然且其亦未舉證以實其說或供本
    院調查，被告此部分所辯，僅為卸責之詞，自無可採，附此
    敘明。
三、論罪科刑：
(一)、核被告丙○○所為，係犯刑法第305 條恐嚇危害安全罪、第
    306條第1項侵入住居罪及第277條第1項普通傷害罪。被告丙○○所犯上開3罪，犯意個別、行為互殊，應予分論併罰。
(二)、爰審酌被告不思理性解決紛爭，僅因細故即無故侵入他人住
    宅並恐嚇之，又傷害他人身體，參以其犯罪動機、目的、智
    識程度，且其持刀侵入他人住宅，惡性非輕，及告訴人所受
    傷勢情況，復未與告訴人達成和解，惟其罹患精神疾病之身
    體、生活狀況，並其坦認恐嚇危害安全罪及無故侵入他人住
    宅罪部分犯行，然否認傷害部分犯行之犯後態度等一切情狀
    ，分別量處如主文所示之刑，並定應執行刑，且諭知易科罰
    金之折算標準。
四、據上論斷，應依刑事訴訟法第299條第1項前段，刑法第 305
    條、第306條第1項、第277條第1項、第51條第5 款、第41條
    第1項前段、第2項，判決如主文。
本案經檢察官鄒茂瑜到庭執行職務。
中    華    民    國    97    年     8    月    28    日
                  刑事第一庭  法  官  楊數盈
以上正本證明與原本無異。
如不服本判決應於收受本判決後10日內向本院提出上訴書狀，上
訴書狀應敘述具體理由。上訴書狀未敘述上訴理由者，應於上訴
期間屆滿後20日內補提理由書狀於本院 (均須按他造當事人之人
數附繕本 )「切勿逕送上級法院」。
                              書記官  謝國聖
中    華    民    國    97    年     8    月    28    日
附錄本案論罪科刑法條：
刑法第305條：
以加害生命、身體、自由、名譽、財產之事，恐嚇他人致生危害
於安全者，處2年以下有期徒刑、拘役或300元以下罰金。
刑法第306條第1項：
無故侵入他人住宅、建築物或附連圍繞之土地或船艦者，處1年
以下有期徒刑、拘役或300元以下罰金。
刑法第277條第1項：
傷害人之身體或健康者，處3年以下有期徒刑、拘役或1,000元以
下罰金。


司法院資訊處製作；財團法人民間司法改革基金會備份。
